【裁判字號】    95,上訴,144
【裁判日期】    950215
【裁判案由】    毒品危害防制條例
【裁判全文】
臺灣高等法院臺中分院刑事判決         95年度上訴字第144號
上  訴  人
即  被  告  甲○○
上列上訴人因違反毒品危害防制條例案件，不服臺灣臺中地方法
院94年度訴字第3511號中華民國94年11月30日第一審判決（起訴
案號：臺灣臺中地方法院檢察署94年度毒偵字第5680號），提起
上訴，本院判決如下：
    主  文
上訴駁回。
    事  實
一、甲○○曾於民國87年間因施用毒品案件，經臺灣臺中地方法
    院以87年毒聲字第232號裁定令入勒戒處所觀察、勒戒後，
    認無繼續施用毒品之傾向後，於87年6月23日執行完畢而釋
    放，並由臺灣臺中地方法院檢察署以87年度偵字第12046號
    不起訴處分確定。又於89年間因施用毒品案件，經臺灣臺中
    地方法院以89年毒聲字第4492號裁定令入勒戒處所觀察、勒
    戒後，認有繼續施用毒品之傾向，由臺灣臺中地方法院以90
    年度毒聲字第316號裁定令入戒治處所強制戒治，並經臺灣
    臺中地方法院以90年度訴字第299號判處有期徒刑一年四月
    確定。強治戒治部分嗣經臺灣臺中地方法院以90年度毒聲字
    第2738號裁定停止戒治，所餘戒治期間付保護管束。復於90
    年間之保護管束期間又因犯施用毒品案件，經臺灣臺中地方
    法院以91年度訴字第1456號判處有期徒刑一年確定。上開兩
    案接續執行，於93年11月12日執行完畢。而上開強制戒治部
    分經臺灣臺中地方法院以90年度毒聲字第4172號裁定撤銷停
    止戒治，令入戒治處所強制戒治，並經本院以90年度毒抗字
    第706號裁定駁回抗告確定，於91年9月15日強制戒治執行完
    畢而釋放（起訴書及原判決均誤載執行完畢之日為91年9月
    16 日）。詎其猶不知悔改，於前開強制戒治執行完畢而釋
    放後及受上開有期徒刑執行完畢後五年內，復基於施用第一
    級毒品海洛因之概括犯意，自94年5月初之某日起，至94年7
    月5日晚間10時許止，在臺中縣太平市○○里○○路313巷23
    號住處內，以針筒注射之方式，連續施用第一級毒品海洛因
    多次，平均每日施用1次。另基於施用第二級毒品甲基安非
    他命之犯意，於94年7月5日，在上開住處內，以不詳之方式
    ，施用第二級毒品甲基安非他命1次（起訴書及原判決書均
    誤載為安非他命）。嗣於94年7月6日下午5時20分許，為警
    在上開住處扣得其所有供其施用第一級毒品海洛因犯罪所用
    之注射針筒2支、藥鏟3支、沾有海洛因之殘渣袋5個，並經
    警採其尿液送往檢驗而呈嗎啡及甲基安非他命陽性反應。
二、案經臺中縣警察局霧峰分局報請臺灣臺中地方法院檢察署檢
    察官偵查起訴。
    理  由
一、訊據上訴人即被告甲○○（下稱被告）雖坦承其有於上揭時
    地施用海洛因之犯行，惟矢口否認有施用甲基安非他命之行
    犯，辯稱：伊並未施用甲基安非他命云云。經查：被告有施
    用海洛因之犯行，業經被告於警詢時、偵查中、原審及本院
    審理時坦承不諱，而被告有於94年7月5日在其上開住處施用
    甲基安非他命1次之犯行，業據被告於原審審理時坦承不諱
    （見原審卷第24頁），另被告於94年7月6日為警採其尿液送
    往詮昕科技股份有限公司檢驗結果，呈嗎啡及甲基安非他命
    陽性反應，有該公司94年7月20日編號0000000號濫用藥物尿
    液檢驗報告及臺中縣霧峰分局毒品尿液真實姓名對照表各1
    紙附卷可稽（見毒偵字卷第12頁及警卷）。按施用甲基安非
    他命後，於尿液中可檢出之時間為服用後4日，業經行政院
    衛生署藥物食品檢驗局於81年2月8日以（81）藥檢壹字第
    0011 56號函示在案。是被告應有於為警採尿日即94年7月6
    日往前回溯4日內某時，施用第二級毒品甲基安非他命1次之
    犯行。顯見被告於原審審理時供稱其有於94年7月5日在其上
    開住處施用甲基安非他命1次之自白，核與事實相符，自堪
    採信。其於本院審理時辯稱其未施用甲基安非他命云云，顯
    係卸責之詞，自不足採。此外復有注射針筒2支、藥鏟3支及
    沾有海洛因之殘渣袋5個扣案可資佐證，是被告之犯行洵堪
    認定。
二、按海洛因及甲基安非他命分屬毒品危害防制條例第2條第2項
    第1款及第2款所指之第一級及第二級毒品。核被告所為，係
    犯毒品危害防制條例第10條第1項之施用第一級毒品罪及第
    10條第2項之施用第二級毒品罪。其為施用而分別持有第一
    級毒品及第二級毒品之低度行為，已分別為施用第一級毒品
    及第二級毒品之高度行為所吸收，均不另論罪。查被告曾於
    89年間因施用毒品案件，經臺灣臺中地方法院以89年度毒聲
    字第4492號裁定令入勒戒處所觀察、勒戒後，認有繼續施用
    毒品之傾向，由臺灣臺中地方法院以90年度毒聲字第316號
    裁定令入戒治處所強制戒治，嗣經臺灣臺中地方法院以90年
    度毒聲字第2738號裁定停止戒治，所餘戒治期間付保護管束
    ，又經臺灣臺中地方法院以90年度毒聲字第4172號裁定撤銷
    停止戒治，令入戒治處所強制戒治，並經本院以90年度毒抗
    字第706號裁定駁回抗告確定，於91年9月15日強制戒治執行
    完畢而釋放，有臺灣臺中地方法院檢察署刑案資料查註紀錄
    表及臺灣高等法院被告前案紀錄表各1份附卷可憑，其於上
    開強制戒治執行完畢而釋放後五年內，再犯施用第一級毒品
    罪及施用第二級毒品罪之本案，自應依法論科。按甲基安非
    他命經口服後，約有百分之七十於二十四小時內自尿中排出
    ，正常情況下，尿液中含甲基安非他命本體可高達服食量的
    百分之四十三以上，約有百分之五代謝為安非他命；安非他
    命在人體內經代謝作用，於正常情況下，排出尿液中約含安
    非他命百分之三十，並不會有甲基安非他命之代謝物。亦即
    施用安非他命者，其尿液代謝物應為安非他命反應，不會產
    生有甲基安非他命陽性反應；施用甲基安非他命者，其尿液
    代謝物會大部分呈甲基安非他命陽性反應，業經法務部法醫
    研究所於93年4月28日以法醫毒字第0930001318號函示在案
    。而本案被告施用毒品後，經警採集尿液送鑑驗之結果，僅
    呈現甲基安非他命之陽性反應，已詳如上述，則被告自係施
    用甲基安非他命，而非安非他命，起訴書及原判決書均誤載
    為為施用安非他命，自應予以更正，附此敘明。其先後多次
    施用施用第一級毒品之行為，時間緊接，犯罪構成要件相同
    ，顯係基於概括之犯意反覆為之，為連續犯，應依刑法第56
    條之規定以一罪論，並加重其刑。又被告曾於89年間因施用
    毒品案件，經臺灣臺中地方法院以90年度訴字第299號判處
    有期徒刑一年四月確定，又於90年間因施用毒品案件，經臺
    灣臺中地方法院以91年度訴字第1456號判處有期徒刑一年確
    定，而上開兩案接續執行，於93年11月12日執行完畢，有臺
    灣臺中地方法院檢察署刑案資料查註紀錄表及臺灣高等法院
    被告前案紀錄表各1份附卷可憑，其於受上開有期徒刑執行
    完畢後五年內，再犯有期徒刑以上之罪之本案，為累犯，自
    應依刑法第47條之規定，就被告施用第一級毒品部分遞加重
    其刑，就被告施用第二級毒品部分加重其刑。又被告所犯上
    開二罪之間，犯意各別，犯罪構成要件互殊，應予分論併罰
    。另查檢察官就被告施用第一級毒品部分，雖未就被告自94
    年5月初至94年6月下旬（不含94年6月下旬）施用海洛因之
    犯行起訴，惟此部分與上開已起訴成罪之施用第一級毒品部
    分，有連續犯之裁判上一罪關係，為起訴效力所及，本院自
    得一併審判，附此敘明。原審審理結果認被告犯上述之罪，
    依毒品危害防制條例第10條第1項、第2項、第18條第1項前
    段，刑法第11條前段（原判決漏載前段）、第56條、第47條
    、第51條第5款、第38條第1項第2款之規定，審酌被告素行
    不佳、其智識程度、犯罪之目的、動機、手段及犯後態度等
    一切情狀，分別判處被告一年二月及六月，並定其應執行刑
    一年六月，復依法將扣案之注射針筒2支、藥鏟3支宣告沒收
    ；扣案之沾有海洛因之殘渣袋5個宣告沒收銷燬，經核其認
    事用法及量刑均為妥適。被告否認施用甲基安非他命及就其
    事後再施用毒品部分聲請併辦而上訴指摘原判決不當，然查
    被告有施用甲基安非他命1次之犯行，已詳如上述，而被告
    為本案後並未有施用毒品案件經警移送，此有臺灣高等法院
    被告前案紀錄表1份可稽，且迄今亦未見有何機關移送本院
    併辦，是被告上訴為無理由，應予駁回其上訴。
據上論結，應依刑事訴訟法第368條，判決如主文。
本案經檢察官乙○○到庭執行職務。
中    華    民    國    95    年    2    月  15       日
            刑事第八庭  審判長法  官  羅  得  村
                              法  官  紀  文  勝
                              法  官  巫  政  松
上列正本證明與原本無異。
除施用第二級毒品外其餘得上訴。
如不服本判決應於收受送達後十日內向本院提出上訴書狀，其未
敘述上訴之理由者並得於提起上訴後十日內向本院補提理由書（
均須按他造當事人之人數附繕本）。
                              書記官  陳  妙  瑋
中    華    民    國    95    年    2    月    16     日
附錄論罪科刑法條
毒品危害防制條例第10條
施用第一級毒品者，處六月以上五年以下有期徒刑。
施用第二級毒品者，處三年以下有期徒刑。
                                                      Ａ


司法院資訊處製作；財團法人民間司法改革基金會備份。
